【裁判字號】    98,財管,52
【裁判日期】    981102
【裁判案由】    選任遺產管理人
【裁判全文】
臺灣雲林地方法院民事裁定              98年度財管字第52號
聲  請  人  京城商業銀行股份有限公司
法定代理人  丙○○
關  係  人  甲○○
上列聲請人聲請對被繼承人乙○○選任遺產管理人事件，本院裁
定如下：
    主  文
選任甲○○為被繼承人乙○○之遺產管理人。
准對被繼承人乙○○（男、民國○○年○ 月○○日生，身分證統一編
號：Ｚ000000000 號，最後住所：雲林縣崙背鄉阿勸村8 鄰園
45號，於民國97年10月13日死亡）之繼承人為承認繼承之公示催
告。
被繼承人乙○○之繼承人，應自前項公示催告最後登載新聞紙之
日起，六個月內承認繼承。上述期限屆滿，無繼承人承認繼承時
，被繼承人乙○○之遺產，於清償債權，並交付遺贈物後，如有
賸餘即歸屬國庫。
程序費用新臺幣壹仟元由被繼承人乙○○之遺產負擔。
    理  由
一、按繼承開始時，繼承人之有無不明，而無親屬會議或親屬會
    議未於1 個月內選定遺產管理人者，利害關係人或檢察官得
    聲請法院選任遺產管理人，並由法院依公示催告程序，定6
    個月以上之期限，公告繼承人，命其於期限內承認繼承，民
    法第1177條，第1178條規定定有明文。
二、本件聲請意旨略以：案外人廖權論邀同案外人廖建村為連帶
    保證人，於民國89年9 月11日向聲請人借款新台幣（下同）
    420 萬元，至今尚欠420 萬元，及自90年1 月11日起至清償
    日止之約定利息、暨自90年2 月12日起至清償日止之約定違
    約金未償。案外人廖權論於92年5 月10日死亡，且查詢結果
    乙○○等人限定繼承（92年度繼字第351 號）。嗣乙○○於
    97年10月13日死亡，其繼承人均已拋棄繼承（97年度繼字第
    1081、1082號），並經法院備查在案，為保障聲請人之權益
    ，爰依民法第1178條規定，並聲請選任被繼承人之遺產管理
    人等語。
三、經查，聲請人主張之事實，已據其提出借據、債權憑證、戶
    籍謄本、92年度繼字第351 號函、及97年度繼字第1081、10
    82號函等影本為證，自堪信為真實。被繼承人之遺產，目前
    確屬無人承認繼承之狀態，參以本件未有親屬會議選定遺產
    管理人之資料，且聲請人為利害關係人等情，足認聲請人所
    為聲請，與前揭規定並無不合。從而，聲請人聲請選任遺產
    管理人，應予准許，乃選任甲○○為該被繼承人之遺產管理
    人，並為承認繼承之公示催告。
四、依非訟事件法第21條第1 項前段、民法第1150條前段，裁定
    如主文。
中    華    民    國    98    年    11    月    2     日
                  家事法庭法  官  林秋火
以上正本係照原本作成。
如對本裁定抗告須於裁定送達後10日內向本院提出抗告狀，並應
繳納抗告費新台幣1000元。
中    華    民    國    98    年    11    月    2     日
                          書記官  林麗娟


司法院資訊處製作；財團法人民間司法改革基金會備份。
